【裁判字號】    98,交聲,1516
【裁判日期】    981231
【裁判案由】    違反道路交通管理處罰條例聲明異議
【裁判全文】
臺灣士林地方法院交通事件裁定      98年度交聲字第1516號
    原處分機關  臺北市交通事件裁決所
    異  議  人
    即受處分人  甲○○
上列受處分人因違反道路交通管理處罰條例案件，對於臺北市交
通事件裁決所中華民國98年11月26日所為之處分（原處分案號：
北市裁罰字第裁22-U00000000號）聲明異議，本院裁定如下：
    主    文
異議駁回。
    理    由
一、按汽車駕駛人，駕駛執照業經吊銷、註銷仍駕駛小型車者，
    處新台幣（下同）6 千元以上1 萬2 千元以下罰鍰，並當場
    禁止其駕駛，及扣繳其駕駛執照，道路交通管理處罰條例第
    21條第1 項第4 款、第4 項，分別定有明文。又小型車違反
    道路交通管理處罰條例第21條第1 項規定，於期限內繳納罰
    鍰或到案聽候裁決者，處9 千元罰鍰，復為違反道路交通管
    理事件統一裁罰基準及處理細則第2 條第2 項之裁罰基準表
    所明定。
二、原處分意旨略以：異議人即受處分人甲○○於民國98年9 月
    9 日上午7 時40分許，駕駛車牌號碼EX-7803 號自用一般小
    客車，在桃園機場第2 航廈出境道路違規停車為警攔查，經
    警查詢公路電子閘門發現其駕照因逾期未審驗，已為監理單
    位註銷，而舉發其有「逾審逕註」之違規行為，並當場禁止
    其駕駛，及扣繳駕駛執照，受處分人於應到案日期前申訴，
    經原處分機關臺北市交通事件裁決所審查結果，仍認有前開
    違規行為，而依道路交通管理處罰條例第21條第1 項第4 款
    等規定，裁處罰鍰9 千元並扣繳駕駛執照等情，有內政部警
    政署航空警察局舉發違反道路交通管理事件通知單（航警交
    字第U00000000 號）、臺北市交通事件裁決所違反道路交通
    管理事件裁決書（北市裁罰字第裁22-U00000000號）可稽。
三、異議意旨略以：伊對於原處分之名目完全同意，但認罰鍰金
    額過高，對於職業駕照換領普通駕照無須作任何考試即可換
    領，表示仍有駕駛普通小客車之能力，請就本案及現有條款
    考量是否可作改變，伊願意接受合理額度之罰鍰云云。
四、經查：
(一)、受處分人原持有職業駕駛執照，因逾期審驗，而經臺北市監
    理處於96年2 月16日逕行註銷，惟受處分人又於98年9 月9
    日駕駛車牌號碼EX-7803 號自用一般小客車，在桃園機場第
    2 航廈出境道路違規停車等情，為受處分人所不爭執，並有
    其駕駛執照基本資料查詢表1 份、本案舉發單1 紙在卷可考
    ，受處分人駕駛執照業經註銷仍駕駛小型車之違規事實，洵
    屬明確；
(二)、受處分人雖爭執原處分之處罰過重云云，惟按職業汽車駕駛
    人得憑因逾期審驗被註銷之職業駕駛執照，申請換發同等車
    類之普通駕駛執照，但在未換發普通駕駛執照前，不得駕駛
    汽車，為道路交通安全規則第54條第3 項所明定，考諸該規
    定意旨，乃因駕駛職業車類之駕駛資格取得較普通車類之駕
    駛資格不易，其所具備之駕駛技術與考照程度均高於普通車
    類駕駛執照持有人，於考量僅因逾期審驗而違規情節輕微之
    情形下，給予此等駕駛人得於註銷職業駕駛執照後申請換發
    同等車類之普通駕駛執照，惟並非給予駕駛人得藉此作為使
    用經註銷之駕駛執照駕駛之依據，此見同條但書規定即明，
    故職業汽車駕駛人因逾期審驗被註銷職業駕駛執照，仍須待
    申請換發同等車類之普通駕駛執照並領有該駕駛執照後，方
    得駕駛普通車類汽車甚明；又道路交通管理處罰條例第21條
    第1 項第4 款關於汽車駕駛人，駕駛執照業經吊銷、註銷仍
    駕駛小型車之罰則，乃立法機關所明定，駕駛人均有遵守義
    務，如認尚有修正空間，亦應循立法途徑解決，尚無任為裁
    減罰鍰金額之依據。
五、綜上，受處分人確有駕駛執照業經註銷仍駕駛小型車之違規
    行為，舉發機關依法舉發，原處分機關依道路交通管理處罰
    條例第21條第1 項第4 款規定，裁處異議人罰鍰9 千元並扣
    繳駕駛執照等，均屬有據，本件異議為無理由，應予駁回。
六、據上論斷，依道路交通案件處理辦法第19條，裁定如主文。
中    華    民    國    98    年    12    月    31    日
                        交通法庭  法  官  孫  曉  青
以上正本證明與原本無異。
如不服本裁定應於送達後5日內向本院提出抗告狀。
                                  書記官  李  佳  穎
中    華    民    國    98    年    12    月    31    日


司法院資訊處製作；財團法人民間司法改革基金會備份。
